【裁判字號】    99,審簡抗,20
【裁判日期】    990329
【裁判案由】    清償借款
【裁判全文】
臺灣臺北地方法院民事裁定            99年度審簡抗字第20號
    抗  告  人  台北富邦商業銀行股份有限公司
    法定代理人  乙○○
    相  對  人  甲○○
上列當事人間請求清償借款事件，抗告人對於中華民國99年2月1
1日本院臺北簡易庭99年度北簡字第3219號裁定，提起抗告，本
院裁定如下：
    主  文
原裁定廢棄。
抗告費用新臺幣壹仟元由相對人負擔。
    理  由
一、按當事人得以合意定第一審管轄法院。但以關於由一定法律
    關係而生之訴訟為限。前項合意，應以文書證之，民事訴訟
    法第24條定有明文。所謂以文書證之，乃為證明合意之方法
    ，非謂合意管轄為要式行為，應以書面為之。
二、本件抗告意旨略以：申請人向信用卡發行機構申請核發信用
    卡，皆係由申請人者在發行機構出具之定型化申請書簽名提
    出申請，經發行機構審核通過核發信用卡予申請人，亦即發
    行機構對申請人要約為承諾之意思表示，雙方契約至此始謂
    成立。是抗告人既依相對人提出所簽名之申請書，核發信用
    卡供相對人至特約商店刷卡簽帳使用，顯已同意申請書內容
    ，兩造自受合意管轄約款拘束。原裁定認無文書證明抗告人
    同意管轄之約定，逕依職權裁定將本件移送相對人住所地法
    院，爰依法提起抗告，求為廢棄原裁定等語。
三、經查，本件抗告人依信用卡契約對相對人提起清償借款事件
    ，並提出信用卡申請書及約定條款為證，而該申請書乃抗告
    人預先製作之定型化契約，經相對人審閱並簽名後交予抗告
    人，再由抗告人審核通過核發信用卡交予相對人使用，則兩
    造間自已成立信用卡契約，是兩造依信用卡申請書所載：「
    申請人對上述各項記載均保證正確無訛，並同意遵守隨新卡
    寄發之貴行信用卡約定條款」，約定條款第27條：「甲方及
    其連帶保證人不履行本約定條款涉訟時同意以臺灣臺北地方
    法院為第一審管轄法院。」等語，足見兩造合意以本院為管
    轄法院，依首揭規定，本院應有管轄權。原法院以系爭信用
    卡申請書僅有相對人簽名，並無抗告人公司大、小章，該份
    信用卡申請書無從證明兩造已合意本院為管轄法院云云，將
    本件依職權裁定移轉管轄，容有未洽。抗告論旨指摘原裁定
    不當，求予廢棄，非無理由。爰將原裁定廢棄，由原法院另
    妥為適法之處理。
四、據上論結，本件抗告為有理由，依民事訴訟法第495條之1第
    1項、第449條第1項、第78條，裁定如主文。
中    華    民    國    99    年    3     月    29    日
                        民事第六庭審判長法官  朱漢寶
                                        法官  林麗真
                                        法官  傅中樂
以上正本證明與原本無異。
本件不得再抗告。
中    華    民    國    99    年    3     月    29    日
                                      書記官  王文心

司法院資訊處製作；財團法人民間司法改革基金會備份。
